臺灣雲林地方法院刑事裁定
111年度聲字第165號
聲  請  人  臺灣雲林地方檢察署檢察官
受  刑  人  薛鎮平



上列聲請人因對受刑人數罪併罰有二裁判以上，聲請定其應執行
之刑（110年執字第1329號），本院裁定如下：
    主  文
薛鎮平所犯如附表所示之罪刑，應執行有期徒刑壹年壹月。
    理  由
一、聲請意旨略以：受刑人薛鎮平因犯毒品危害防制條例等案件
    ，先後經判決確定（如附表），符合數罪併罰之要件，應依
    刑法第53條及第51條第5款之規定，聲請定其應執行之刑，
    爰依刑事訴訟法第477條第1項規定聲請裁定等語。
二、按裁判確定前犯數罪者，併合處罰之。但有下列情形之一者
    ，不在此限：一、得易科罰金之罪與不得易科罰金之罪。二
    、得易科罰金之罪與不得易服社會勞動之罪。三、得易服社
    會勞動之罪與不得易科罰金之罪。四、得易服社會勞動之罪
    與不得易服社會勞動之罪。前項但書情形，受刑人請求檢察
    官聲請定應執行刑者，依第51條規定定之。次按裁判確定前
    犯數罪者，併合處罰之；數罪併罰有二裁判以上宣告多數有
    期徒刑者，於各刑中之最長期以上，各刑合併之刑期以下，
    定其刑期，但不得逾30年，刑法第50條、第51條第5款、第5
    3條分別定有明文。又按刑法第48條應更定其刑者，或依刑
    法第53條及第54條應依刑法第51條第5款至第7款之規定，定
    其應執行之刑者，由該案犯罪事實最後判決之法院之檢察官
    ，聲請該法院裁定之，刑事訴訟法第477條第1項亦有明定。
    再按刑事訴訟法第370條第2項、第3項，已針對第二審上訴
    案件之定應執行刑，明定有不利益變更禁止原則之適用；而
    分屬不同案件之數罪併罰有應更定執行刑之情形，倘數罪之
    刑，曾經定應執行刑，再與其他裁判宣告之刑定應執行刑時
    ，在法理上亦同受此原則之拘束。亦即，另定之執行刑，其
    裁量所定之刑期，不得較重於前定之執行刑加計後裁判宣告
    之刑或所定執行刑之總和（最高法院110年度台抗字第2051
    號裁定意旨參照）。又數罪併罰中之一罪，依刑法規定得易
    科罰金，若因與不得易科罰金之他罪併合處罰結果而不得易
    科罰金時，原可易科部分所處之刑，自亦無庸為易科折算標
    準之記載（司法院院字第2702號解釋、司法院大法官釋字第
    144號解釋及第679號解釋理由書意旨參照）。故在數罪併罰
    ，有二裁判以上，定其應執行之刑時，若有得易科罰金之罪
    與不得易科罰金之罪併合處罰結果而不得易科罰金時，原可
    易科部分所處之刑，自亦無庸為易科罰金折算標準之記載。
三、經查，受刑人因犯如附表編號1所示之罪，經本院以109年度
    訴字第197號判決判處如附表編號1所示之刑確定，又犯如附
    表編號2至4所示之罪，經本院以110年度訴字第17號判決分
    別判處有期徒刑6月、6月、4月，並定應執行有期徒刑11月
    確定等情，有上開判決書、臺灣高等法院被告前案紀錄表各
    1份在卷可稽，其中附表編號1所示之罪刑不得易科罰金，但
    得易服社會勞動，附表編號2至4所示罪刑則得易科罰金，惟
    受刑人業已提出聲請，請求檢察官就如附表編號1至4所示之
    罪刑，聲請合併定應執行刑，此有受刑人民國111年2月15日
    簽名捺印之「臺灣雲林地方檢察署刑法第50條第1項但書案
    件是否請求定應執行刑調查表」1份(見本院卷第53頁)在卷
    可證，已合定刑要件。又受刑人所犯如附表編號2至4所示之
    罪刑，曾經定應執行有期徒刑11月確定，依前揭最高法院裁
    定意旨，本院就附表編號1至4之案件再為定應執行刑之裁判
    時，自應受前開裁判所為定應執行刑內部界限之拘束，而應
    在上開曾定應執行刑加計其餘宣告刑之總和範圍內定應執行
    刑。茲聲請人以本院為犯罪事實最後判決之法院，聲請就上
    開4罪定其應執行刑，本院審認核屬正當，參以受刑人表示
    ，本件定刑並無請求本院考量之事項等語（見本院卷第53頁
    ），並審酌受刑人所犯均為與毒品相關犯罪、各罪犯罪情節
    、犯罪時間相距等一切情狀，定其應執行刑如主文所示。又
    受刑人所犯如附表編號2至4所示之罪雖係得易科罰金之罪，
    但因與附表編號1所示不得易科罰金但得易服社會勞動之罪
    合併處罰結果而不得易科罰金，揆諸前揭說明，於定應執行
    刑時原可易科部分所處之刑，即無庸諭知易科罰金之折算標
    準，又因附表各編號所示之罪均得易服社會勞動，是依刑法
    第41條第8項規定，受刑人仍得聲請易服社會勞動，均併此
    敘明。
四、依刑事訴訟法第477條第1項，刑法第50條、第53條、第51條
    第5款，裁定如主文。
中　　華　　民　　國　　111 　年　　2 　　月　　25　　日
                  刑事第七庭    法  官  潘韋丞
以上正本證明與原本無異。　　　　　　　　　
如不服本裁定，應於裁定送達後5日內向本院提出抗告狀（須附
繕本）。
                                書記官  郭美儀
中　　華　　民　　國　　111 　年　　2 　　月　　25　　日
附表：受刑人薛鎮平定應執行刑案件一覽表
編         號           1          2          3 罪         名  轉讓第一級毒品未遂罪 幫助施用第一級毒品 幫助施用第一級毒品 宣    告   刑   有期徒刑4月 有期徒刑6月 有期徒刑6月 犯  罪  日 期  109年1月22日7時9分許 108年9月、10月間 109年1月間 偵  查  機 關 年  度  案 號  臺灣雲林地方檢察署 109年度偵字第876號 臺灣雲林地方檢察署 109年度偵字第7362、7510號 臺灣雲林地方檢察署 109年度偵字第7362、7510號 最 後 事 實 審 法      院 臺灣雲林地方法院 臺灣雲林地方法院 臺灣雲林地方法院  案      號 109年度訴字第197號 110年度訴字第17號 110年度訴字第17號  判  決  日 109年8月26日 110年3月31日 110年3月31日 確定 判 決 法      院 臺灣雲林地方法院 臺灣雲林地方法院 臺灣雲林地方法院  案      號 109年度訴字第197號 110年度訴字第17號      (協商判決)   110年度訴字第17號      (協商判決)   確  定  日 109年9月29日 110年3月31日 110年3月31日 是 否 為 得易科 罰 金 之案 件           否 　(得易服社會勞動)          是          是 備         註  臺灣雲林地方檢察署 109年度執字第3540號  ⒈臺灣雲林地方檢察署 　110年度執字第1329號。 ⒉附表編號2至4經原判決定應執行有期徒刑11月。 ⒈臺灣雲林地方檢察署 　110年度執字第1329號。 ⒉附表編號2至4經原判決定應執行有期徒刑11月。 

編         號           4          5          6 罪         名  幫助施用第二級毒品 (以下空白) (以下空白) 宣    告   刑 （不含罰金刑）  有期徒刑4月   犯  罪  日 期  109年2月底間   偵  查  機 關 年  度  案 號  臺灣雲林地方檢察署 109年度偵字第7362、7510號   最 後 事 實 審 法      院 臺灣雲林地方法院    案      號 110年度訴字第17號    判  決  日 110年3月31日   確定 判 決 法      院 臺灣雲林地方法院    案      號 110年度訴字第17號      (協商判決)    確  定  日 110年3月31日   是 否 為 得易科 罰 金 之案 件           是   備         註  ⒈臺灣雲林地方檢察署 　110年度執字第1329號。 ⒉附表編號2至4經原判決定應執行有期徒刑11月。